【裁判字號】    97,訴,1292
【裁判日期】    971120
【裁判案由】    搶奪等
【裁判全文】
臺灣高雄地方法院刑事判決              97年度訴字第1292號
公  訴  人  臺灣高雄地方法院檢察署檢察官
被      告  乙○○
                    （
            辛○○
                    （另案
            庚○○
            己○○
            甲○○
上列被告因搶奪等案件，經檢察官提起公訴（97年度偵字第1783
3 、20003 號），本院判決如下：
    主  文
乙○○犯如附表二所示之搶奪4 罪，均累犯，各處如附表二各編
號所示之宣告刑。應執行有期徒刑伍年；並應於刑之執行前，令
入勞動場所強制工作參年。
辛○○犯如附表四所示之牙保贓物3 罪，均累犯，各處如附表四
各編號所示之宣告刑。應執行有期徒刑壹年捌月。
庚○○故買贓物，累犯，處有期徒刑陸月，如易科罰金，以新臺
幣壹仟元折算壹日。
己○○故買贓物，處有期徒刑肆月，如易科罰金，以新臺幣壹仟
元折算壹日。
甲○○故買贓物，累犯，處有期徒刑伍月，如易科罰金，以新臺
幣壹仟元折算壹日。
    事  實
一、乙○○（綽號「謝主」）前因犯搶奪案件，經本院以92年度
    訴字第1366號判處有期徒刑1 年4 月確定，於民國94年5 月
    16日執行完畢出監；詎其不知悔改，再連續涉犯搶奪案件，
    經本院以94年度訴字第2079號判處有期徒刑3 年6 月確定，
    於97年5 月20日縮短刑期假釋出獄，為有犯罪習慣之人，猶
    不知警惕，復意圖為自己不法之所有，於出監後，即於97年
    6 月5 日、6 日、8 日及同月10日，分別在附表一所示地點
    ，騎乘車牌號碼不詳之機車，趁戊○○、丙○○、丁○○、
    壬○○（下稱戊○○等4 人）不備之際，以徒手方式，猝然
    使用不法腕力，使戊○○等4 人不及抗拒，而以附表一所示
    之方式，下手奪取戊○○等4 人之財物，並於得手後，將搶
    得之現金花用殆盡；另將附表一所示搶奪而來之手機4 支交
    付辛○○（綽號「安仔」）代為銷贓，而獲取如附表一所示
    之金額；其餘搶得之證件及手機門號卡等物品則予以丟棄。
二、辛○○獲悉如附表三所示之手機4 支，可能係乙○○搶奪而
    來之贓物，竟基於牙保贓物之犯意，於附表三所示之時間、
    地點，以每支新台幣（下同）2,000 元至3,000 元不等之價
    格，先後介紹庚○○、己○○、甲○○購買來路不明之手機
    。庚○○、己○○及甲○○均明知辛○○向渠等兜售如附表
    三所示之手機，並未提出合法來源證明，在預見辛○○所介
    紹之手機可能為贓物，且果為贓物亦不違背其本意情形下，
    分別基於故買贓物之不確定故意，於附表三所示之時間、地
    點，庚○○以每支2,000 元價格購買手機2 支、己○○以2,
    500 元價格購買手機1 支、甲○○以3,000 元價格購買手機
    1 支，嗣經警循線查獲，並扣得附表三所示之手機，而循線
    查獲上情。
三、案經高雄縣政府警察局湖內分局報請臺灣高雄地方法院檢察
    署檢察官偵查起訴。
    理  由
壹、關於證據能力之判斷：
一、證人即同案被告乙○○向檢察官所為不利被告辛○○陳述之
    證據能力：
    按被告以外之人於偵查中向檢察官所為陳述，除顯有不可信
    之情況者外，得為證據，刑事訴訟法第159 條之1 第2 項定
    有明文。經查：證人乙○○於偵查中係向檢察官證述本件行
    搶過程及將搶得之手機交付辛○○轉售牟利之情形，證人陳
    述均經具結及全程錄影，本院審酌證人所為陳述之外部附隨
    環境或條件，即當時陳述時之偵查筆錄製作之原因、過程及
    其功能等加以觀察其信用性，並無顯不可信之情況（最高法
    院96年台上字第3070、5559號判決參照），且其後證人於本
    院審判中並經被告辛○○對證人進行詰問，亦給予被告對質
    之機會，是證人乙○○於偵查中向檢察官所為之陳述，應認
    具有證據能力。
二、本件檢察官所提證據，除上開證人乙○○之證述外，其餘證
    人即被害人戊○○等4 人於警詢或偵查中之陳述，均為被告
    乙○○以外之人於審判外之言詞陳述；卷附贓物認領保管單
    ，則係被告以外之人於審判外之書面陳述。公訴人及全部被
    告就上開言詞及書面陳述，均同意作為證據。本院審酌上開
    證人戊○○等4 人於警詢係說明本件遭搶之過程，上述贓物
    認領保管單，係被害人認領遭搶物品之證明；均具有相當之
    中立性。審酌前開言詞及書面陳述作成時之情況均屬正常，
    且與本案相關之待證事實具有關聯性，證明力非明顯過低，
    均認適當作為本案之證據，依刑事訴訟法第159 條之5 第1
    項規定，認上開陳述均具有證據能力。
貳、本院得心證之理由：
一、被告乙○○搶奪部分：
    上開事實，業據被告乙○○於警詢、偵查及本院審理中自白
    在案，核與證人即被害人戊○○等4 人於警詢時（偵卷第46
    、47頁戊○○筆錄、警卷第115 至119 頁丙○○筆錄、警卷
    第123 、124 頁丁○○筆錄、警卷第132 至138 頁壬○○筆
    錄）、證人戊○○於偵查中之證述情節大致相符（偵卷第49
    至52頁）；又被告乙○○將其搶得如附表三所示被害人戊○○等4 人之手機，交付辛○○代為銷贓等情，亦據證人即同
    案被告辛○○、庚○○、己○○、甲○○於警詢、偵查及本
    院審理中證述甚詳，復有遭搶手機序號之通聯調閱查詢單（
    警卷第176 至257 頁），及被害人戊○○等4 人出具之贓物
    認領保管單各1 紙在卷可資佐證（警卷第128 至131 頁、第
    139 頁）。綜上，本件事證明確，被告乙○○4 次搶奪犯行
    ，應堪認定。
二、被告辛○○牙保贓物部分：
(一)訊據被告辛○○坦承於附表三所示之時間、地點，介紹被告
    庚○○、己○○及甲○○購買上開手機之事實；惟矢口否認
    有何牙保贓物犯行，並辯稱乙○○拿4 支手機給我時，我有
    問他來源，他說是之前買的手機云云。經查：
１、證人即同案被告乙○○於97年7 月15日偵查中證稱：97年6
    月6 日、8 日及10日搶奪來的手機我都交給辛○○，是搶完
    後1 支1 支交給他，第1 支是97年6 月6 日晚上8 點多，打
    電話給他，說我有1 支手機要賣，他要幫我問問看，我就約
    在高雄市○○區○○路附近的路邊交給他，我只有將手機交
    給他，SIM 卡我已丟棄，沒有交付手機的充電器、保證書與
    包裝盒，他沒有馬上給我錢，他拿手機去賣，我不知道他賣
    給誰，我在附近的超商等他，過了1 、2 個小時他回來了，
    他拿2千 元給我，我不知道他有沒有抽成，因我沒有管道賣
    手機，所以找辛○○賣手機；第2 次搶完手機後，於97年6
    月8 日15時許，我打電話給他，說我有1 支手機要賣，問他
    朋友要不要，跟他約在同樣的地點見面，他就將手機拿去賣
    ，好像是賣了3 千元，他知道手機是我搶來，因為他問我為
    何會有手機，我跟他說是我搶來的；第3 次搶完後打電話給
    他，於97年6 月10日晚上11點多，2 人約在同樣的地點見面
    ，將手機交給他去賣，這次賣了2 千元，辛○○沒再問我手
    機是哪裡來的，我在高雄看守所認識辛○○，羈押當時，辛○○有留他家地址與電話給我，說我有事情或是困難時可以
    找他，我知道他有管道銷贓等語（偵卷第23至25頁）；另於
    本院97年10月16日審理中證稱：第1 次搶來的手機（被害人
    戊○○於97年6 月5 日遭搶之手機），交給辛○○時，沒有
    告訴他是搶來，之後交給他的3 支手機，有告知他是搶來的
    等語（本院卷第121 、122 頁）。參以證人乙○○自承於高
    雄看守所認識辛○○，辛○○應知有乙○○有搶奪前科紀錄
    ；況本件乙○○於97年6 月6 日、7 日、10日連續3 次下手
    搶後，隨即將手機交付辛○○，並稱缺現金花用，要辛○○
    立即轉賣，辛○○應可知悉乙○○交付轉賣之手機3 支，均
    可能係搶奪或來路不明之贓物，是被告辛○○將乙○○交付
    附表三編號1 （1） 、2 、3 所示被害人丙○○、丁○○、
    壬○○之手機，分別介紹予庚○○、己○○、甲○○購買之
    際，均有牙保贓物之認識甚明。
２、證人即同案被告庚○○於97年7 月25日偵查中證稱：我認識
    辛○○，在監獄裡面認識的，我們一起被關過，出獄後又在
    朋友那裡遇到，97年6 月有向辛○○買過2 支手機，同一天
    買的，我在朋友己○○家裏遇到辛○○，他跟我說他那裡有
    手機要賣，剛好我有欠手機，我就問他手機來源，他說是自
    已的朋友要換手機所以才要賣，後來過了一下子，他拿了2
    支手機給我看，1 支是紅色Sharp 的手機（被害人丙○○遭
    搶之手機），還有1 支黑色BenQ的手機（被害人戊○○遭搶
    之手機），他讓我選要哪一隻，後來我兩支都買，1 支各2
    千元，我當場給他4 千元等語（偵卷第38至40頁）。查本件
    庚○○係經辛○○介紹，而購得被害人丙○○及戊○○遭搶
    之手機；參以辛○○既知其中1 支手機（丙○○之手機），
    可能係乙○○搶奪之贓物，已如前述；是被告辛○○同時將
    乙○○交付附表三編號1 （1） （2） 所示被害人丙○○及
    戊○○之手機介紹予庚○○購買，顯均有牙保贓物之認識甚
    明。
(二)綜上，本件事證明確，被告辛○○3 次牙保贓物之犯行，應
    堪認定。
三、被告庚○○、己○○、甲○○故買贓物部分：
(一)訊據被告庚○○、己○○及甲○○固坦承有向辛○○購買附
    表三所示手機之事實；惟均矢口否認故買贓物之犯行，並均
    辯稱不知辛○○轉售之手機係贓物云云。經查：
１、本院97年9 月19日審理中，被告庚○○自承：辛○○說朋友
    有手機託他賣，我不知道手機是搶來的，手機一支2 、3 千
    元，當時手機有附帶一個電池，再花120 元購買旅行充電，
    當時我購買2 支夏普及BENQ手機，我知道辛○○有毒品前科
    ，我是在己○○家碰到辛○○，他剛好提到手機，我覺得很
    便宜，而我也有缺手機，己○○當時家在正忠路附近等語；
    另被告己○○供稱：當時辛○○說有手機要賣，我還問他這
    手機有無問題，他說沒問題，我認識辛○○，他是我表弟朋
    友，辛○○賣庚○○時我在場，就在我家交易，辛○○賣手
    機給我與庚○○時，是不同天，當時辛○○來我家找我，問
    我是否要買手機，而庚○○也剛好在場，他有聽到，所以庚○○跟他買，我買的是摩托蘿拉V3手機，我比庚○○還早購
    買，我之前就曾跟蘇俊買過手機，就是沒問題才再跟他買等
    語（本院卷第95頁）。查被告庚○○於偵查中供稱其在監獄
    裡認識辛○○已如前述，庚○○、己○○與辛○○3 人既係
    熟識，被告辛○○並非以販賣手機為業，竟能數日內提供3
    支手機介紹庚○○、己○○購買；且庚○○、己○○均明知
    辛○○向渠等兜售如附表三所示之手機，並未提出合法來源
    證明，復未要求辛○○提出出賣人之身分證明文件；參以被
    告己○○自承辛○○介紹購買手機時，辛○○復以來路不明
    之門號卡免費提供己○○使用（警卷第89頁己○○筆錄)；
    依常理判斷，本件被告庚○○、己○○顯有故買贓物之不確
    定故意甚明。
２、被告甲○○於偵查中供稱：我認識辛○○，97年6 月中旬向
    辛○○買1 支手機，那天晚上辛○○打電話給我，說他有1
    個朋友急需用錢要變賣手機，問我要不要買，我們就約在高
    雄市○○區○○路的飲料店見面，見面後，他直接將紅色的
    易利信手機拿出來給我看，說3,000 元就好，我本來拒絕，
    但是他說他朋友真的急需用錢，我就答應他，我沒有懷疑手
    機的來源，因他之前都沒叫我向他買過手機，他說如果他朋
    友一有錢就會贖回去，我跟他講為何不拿去當舖，他說當舖
    只能當1 千元等語（偵卷第35、36頁）；然質之證人即同案
    被告辛○○證稱：這支紅色索尼易利信手機，我以3,000 元
    賣給甲○○，賣的日期沒注意，在高雄市○○街賣的，甲○○使用之行動電話門號是0000000000，申租人是我之前的朋
    友，姓名忘記，我交付該門號給甲○○使用，沒有收錢，因
    為朋友需要，才會蒐集那麼多張手機門號卡來使用等語（警
    卷第27至37頁）；是被告甲○○辯稱辛○○係交付手機向其
    質押等情，顯屬不實。本件辛○○向甲○○兜售上開手機，
    並未提出合法來源證明，甲○○復未要求辛○○提出出賣人
    之身分證明文件，且辛○○介紹甲○○買售手機時，復以免
    費之門號卡提供甲○○使用，衡情被告甲○○亦顯有故買贓
    物之不確定故意甚明。
(二)綜上，本件事證明確，被告庚○○、己○○、甲○○故買贓
    物之犯行，應堪認定。
參、論罪：
一、核被告乙○○所為附表一編號1 至4之犯行，均係犯刑法第
    325 條第1 項之搶奪罪。被告先後4 次搶奪犯行，犯意各別
    、時間有異、地點不同，均應予分論併罰。被告辛○○所為
    附表三編號1 至3 之犯行，均係犯刑法第349 條第2 項之牙
    保贓物罪；其就附表三編號1 所示之犯行，係以一行為牙保
    2 支遭搶之手機，為想像競合犯，應依刑法第55條從一重處
    斷；又其先後3 次牙保贓物犯行，犯意各別，行為互殊，應
    予分論併罰。另被告庚○○、己○○、甲○○所為，則係均
    犯刑法第349 條第2 項之故買贓物罪。
二、累犯之適用：
    被告乙○○前因搶奪案件，經本院以92年度訴字第1366號判
    處有期徒刑1 年4 月確定，於94年5 月16日執行完畢出監；
    被告辛○○前有施用毒品、妨害兵役及竊盜前科，最近1 次
    竊盜案件，經法院判處有期徒刑2 年10月確定，嗣經減刑為
    1 年5 月確定，於96年7 月16日執行完畢出監；被告庚○○
    前因偽造有價證券案件，經法院判處應執行有期徒刑5 年2
    月確定，嗣經減刑為2 年7 月確定，於96年8 月30日執行完
    畢出監；被告甲○○前因肅清煙毒條例等案件，經法院判處
    應執行有期徒刑3 年8 月確定，於90年7 月12日縮短刑期假
    釋出監，嗣經撤銷假釋執行殘刑，於94年4 月1 日執行完畢
    出監；有臺灣高等法院被告前案紀錄表在卷可稽，渠等於有
    期徒刑執行完畢後5 年之內，故意再犯本件有期徒刑以上之
    罪，均應依刑法第47條第1 項之規定論以累犯，並加重其刑
    。
肆、科刑：
一、被告乙○○搶奪部分：
(一)被告乙○○有上述多次搶奪前科，素行非佳，正值年壯時期
    ，不思勤奮工作，賺取應得之報酬，本件竟以不勞而獲之手
    段再為4 次搶奪犯行，對於個人財產安全及社會治安危害重
    大，應予非難；惟念被告於偵查及本院審理中均坦認全部犯
    行，犯後態度尚可，部分贓物已尋回發還（見上述戊○○等
    4 人出具之贓物認領保管單）等一切情狀，爰各量處如附表
    二各編號所示之宣告刑，並定其應執行之刑，以示懲儆。
(二)按刑法上規定之犯罪習慣，係指犯罪已成為日常之慣性行為
    ，而認定有無犯罪習慣，固為事實審法院之職權，但行為人
    之犯罪成為習慣，在客觀上有於較長之一段時間內反覆為多
    次犯罪行為之情狀，是以犯罪之次數多寡及犯罪時間之長短
    ，應為認定有無犯罪習慣之重要因素（最高法院79年度台上
    字第4255號、73年度台上字第981 號判決意旨參照）。查被
    告乙○○前因犯搶奪案件，經本院以92年度訴字第1366號判
    處有期徒刑1 年4 月確定，於94年5 月16日執行完畢出監；
    詎其不知悔改，再連續涉犯搶奪案件，經本院以94年度訴字
    第2079號判處有期徒刑3 年6 月確定，於97年5 月20日縮短
    刑期假釋出獄；另參以本案被告於97年6 月5 日至同年月10
    日短短6 日之間，即犯下4 件搶奪案件，從其犯罪時間、次
    數觀之，被告顯有犯罪之習慣，且與一般慣犯之長期間且有
    計劃一再多次而以犯罪成為日常習慣之情形相符，倘僅受有
    期徒刑之執行，尚不足以改變其習性，本院為矯正被告不良
    之犯罪之習慣，爰併依刑法第90條，諭知於刑之執行前，令
    入勞動處所強制工作3 年，以資矯正。至扣案之黑色風衣1
    件、黑色八分褲1 件、白色半罩式安全帽1 頂及發票8 張，
    雖為被告乙○○所有之物，但並無證據證明為供本件搶奪犯
    罪所用之物，爰不諭知宣告沒收，附此敘明。
二、被告辛○○牙保贓物部分：
(一)被告辛○○有上述施用毒品及竊盜等前科，素行非佳，本件
    牙保3 次行為，助長被告乙○○搶奪犯罪，且於偵、審中一
    再否認犯行，態度不佳，另認檢察官就被告辛○○求刑有期
    徒刑3 年尚屬過重等一切情狀，爰各量處如附表四各編號所
    示之宣告刑，並定其應執行之刑，以示懲儆。
(二)至檢察官雖對被告辛○○另求處宣告強制工作，惟按竊盜犯
    贓物犯保安處分條例第3 條第1 項關於竊盜犯令入勞動場所
    強制工作之規定，旨在對於竊盜犯之習慣性犯者強制從事勞
    動，以養成正確之工作習慣及謀生觀念，使能適應社會生活
    ，而達教化、治療之目的。行為人有無令入勞動場所強制工
    作之必要，應審酌其行為之常習性、嚴重性、危險性及對未
    來行為之期待性，依比例原則決定之。被告辛○○雖有上述
    前科紀錄，然觀其本案牙保之贓物共計4 支手機，轉售價格
    合計9,500 元，價值非鉅，本院審酌上情，認處以適當之刑
    罰，應足以促其改善，尚無令為強制工作之必要，併予說明
    。
三、被告庚○○、己○○、甲○○故買贓物部分：
    審酌被告3 人貪圖小利，先後故買被告辛○○牙保之手機，
    助長不法財產犯罪，增加偵查犯罪員警追查贓物之困難，3
    人犯後均矢口否認犯行，態度不佳；又被告庚○○、甲○○
    均係累犯，素行不良；再被告庚○○同時購買搶得之手機2
    支等一切情狀，爰各量處如主文所示之刑。另審酌本件犯罪
    情狀及故買手機之金額不高等情，併均諭知如主文所示易科
    罰金之折算標準。
據上論斷，應依刑事訴訟法第299 條第1 項前段，刑法第325 條
第1 項、第349 條第2 項、第55條、第41條第1 項、第47條、第
51條第5 款、第90條，刑法施行法第1 條之1 ，判決如主文。
本案經檢察官黃子宜到庭執行職務。
中    華    民    國    97    年    11    月    20    日
                  刑事第五庭  審判長法  官    黃建榮
                                    法  官    李殷君
                                    法  官    蘇揚旭
以上正本證明與原本無異。
如不服本判決應於收受本判決後10日內向本院提出上訴書狀，並
應敘述具體理由，如未敘述上訴理由者，應於上訴期間屆滿後20
日內補提理由書狀於本院（均須按他造當事人之人數附繕本）「
切勿逕送上級法院」。
中    華    民    國    97    年    11    月    20    日
                                    書記官      莊正彬
附錄論罪科刑法條：
刑法第325條第1項(普通搶奪罪)：
意圖為自己或第三人不法之所有，而搶奪他人之動產者，處6月
以上5年以下有期徒刑。
刑法第349條第2項(普通贓物罪)：
搬運、寄藏、故買贓物或為牙保者，處5年以下有期徒刑、拘役
或科或併科1千元以下罰金。
附表一（被告乙○○4次搶奪犯行）：
 ┌──┬────┬───┬────┬────────┬─────┐
 │編號│搶奪時間│地點  │搶奪手法│遭搶物品        │備註      │
 │    │        │      │及被害人│                │          │
 ├──┼────┼───┼────┼────────┼─────┤
 │ 1  │97年6 月│高雄市│趁戊○○│淺藍色手提包，內│遭搶之BENQ│
 │    │5 日晚上│楠梓區│開啟汽車│有證件、提款卡數│手機經蘇俊│
 │    │9 時55分│建楠路│車門之際│張、現金約7 千元│安牙保，轉│
 │    │許      │95號聯│，騎機車│及黑色NOKIA 牌手│賣庚○○2 │
 │    │        │合診所│就從後方│機1 支（已使用11│千元      │
 │    │        │前    │搶奪賴亭│年，未領回）、黑│          │
 │    │        │      │螢右手上│色BenQ牌M7型手機│          │
 │    │        │      │之皮包逃│1支（序號0000000│          │
 │    │        │      │逸      │00000000、97年6 │          │
 │    │        │      │        │月2 日申購，價值│          │
 │    │        │      │        │約6 、7 仟元，已│          │
 │    │        │      │        │領回）          │          │
 ├──┼────┼───┼────┼────────┼─────┤
 │ 2  │97年6 月│高雄縣│騎機車從│黑色手提包1 只，│遭搶之手機│
 │    │6 日下午│阿蓮鄉│後方搶奪│內有紅色Sharp 牌│經辛○○牙│
 │    │4 時5 分│民生路│丙○○機│T91 型手機（序號│保，轉賣謝│
 │    │許      │135 巷│車腳踏板│000000000000000 │群寧2 千元│
 │    │        │19弄1 │上黑色手│、已領回）、證件│          │
 │    │        │號前  │提包1 只│、信用卡數張、現│          │
 │    │        │      │        │金約1 至2 萬元  │          │
 ├──┼────┼───┼────┼────────┼─────┤
 │ 3  │97年6 月│高雄縣│騎機車從│黑色手提包1 只，│遭搶之手機│
 │    │8 日中午│阿蓮鄉│後方搶奪│內有黑色摩托羅拉│經辛○○牙│
 │    │12時50分│復安村│丁○○右│牌RAZR maxx V3型│保，轉賣薛│
 │    │許      │超峰寺│手上之黑│手機（序號354078│宏毅2 千5 │
 │    │        │第5 停│色手提包│000000000 ，已領│百元      │
 │    │        │車場  │1只     │回）、本票1 紙、│          │
 │    │        │      │        │提款卡、信用卡、│          │
 │    │        │      │        │證件數張、印章及│          │
 │    │        │      │        │現金約1 萬元    │          │
 ├──┼────┼───┼────┼────────┼─────┤
 │ 4  │97年6 月│高雄縣│騎機車從│黑色手提包，內有│遭搶之手機│
 │    │10日晚上│阿蓮鄉│後方搶奪│紅色索尼易利信牌│經辛○○牙│
 │    │9 時30分│南蓮村│壬○○機│K530i 型手機（序│保，轉賣林│
 │    │許      │中山路│車腳踏板│號00000000000000│世峰3 千元│
 │    │        │與中山│上黑色手│，已領回）、支票│          │
 │    │        │路67巷│提包1 只│1紙 、提款卡、信│          │
 │    │        │口    │        │用卡、證件數張、│          │
 │    │        │      │        │存款簿、禮券3000│          │
 │    │        │      │        │元、現金3 千元  │          │
 │    │        │      │        │                │          │
 └──┴────┴───┴────┴────────┴─────┘
附表二（被告乙○○4次搶奪犯行之宣告刑）：
┌──┬──────┬──────────────────┐
│編號│所為犯行    │    宣  告  刑                      │
├──┼──────┼──────────────────┤
│1   │附表一編號1 │犯搶奪罪，處有期徒刑壹年陸月，並於刑│
│    │所示犯行    │刑之執行前，令入勞動場所強制工作參年│
│    │            │。                                  │
├──┼──────┼──────────────────┤
│2   │附表一編號2 │犯搶奪罪，處有期徒刑壹年陸月，並於刑│
│    │所示犯行    │刑之執行前，令入勞動場所強制工作參年│
│    │            │。                                  │
├──┼──────┼──────────────────┤
│3   │附表一編號3 │犯搶奪罪，處有期徒刑壹年陸月，並於刑│
│    │所示犯行    │刑之執行前，令入勞動場所強制工作參年│
│    │            │。                                  │
├──┼──────┼──────────────────┤
│4   │附表一編號4 │犯搶奪罪，處有期徒刑壹年陸月，並於刑│
│    │所示犯行    │刑之執行前，令入勞動場所強制工作參年│
│    │            │。                                  │
└──┴──────┴──────────────────┘
附表三（被告辛○○3次牙保贓物犯行）：
 ┌──┬────┬────┬────────┬─────┐
 │編號│牙保時間│牙保地點│牙保贓物        │故買贓物者│
 │    │        │        │                │及金額    │
 ├──┼────┼────┼────────┼─────┤
 │ 1  │97年6 月│高雄市三│(1) 戊○○遭搶之│經由辛○○│
 │    │6 日至9 │民區大豐│黑色BenQ牌M7型手│牙保，謝群│
 │    │日之間某│路與正忠│機1 支（序號3563│寧以2千元 │
 │    │時      │路口之薛│00000000000 ）  │代價買受賴│
 │    │        │宏毅住處│                │亭螢遭搶之│
 │    │        │        │(2) 丙○○遭搶之│BENQ手機；│
 │    │        │        │紅色Sharp 牌T91 │另以2千元 │
 │    │        │        │型手機1 支（序號│代價買受陳│
 │    │        │        │000000000000000 │紀珊遭搶之│
 │    │        │        │）              │Sharp手機 │
 │    │        │        │                │          │
 ├──┼────┼────┼────────┼─────┤
 │ 2  │97年6 月│高雄市三│丁○○遭搶之黑色│經由辛○○│
 │    │8 日至12│民區大豐│摩托羅拉牌RAZR  │牙保，薛宏│
 │    │日之間某│路與正忠│maxx V3 型手機1 │毅以2 千5 │
 │    │時      │路口之薛│支（序號00000000│百元代價買│
 │    │        │宏毅住處│0000000）       │受丁○○遭│
 │    │        │        │                │搶之手機  │
 │    │        │        │                │          │
 ├──┼────┼────┼────────┼─────┤
 │ 3  │97年6 月│高雄市建│壬○○遭搶之紅色│經由辛○○│
 │    │中旬某時│工路與大│索尼易利信牌K530│牙保，林世│
 │    │        │昌路口  │i 型手機1 支（序│峰以3 千元│
 │    │        │        │號00000000000000│代價買受蘇│
 │    │        │        │）              │麗玲遭搶之│
 │    │        │        │                │手機      │
 └──┴────┴────┴────────┴─────┘
附表四（被告辛○○3次牙保贓物之宣告刑）：
┌──┬──────┬──────────────────┐
│編號│所為犯行    │      宣  告  刑                    │
├──┼──────┼──────────────────┤
│1   │附表三編號1 │犯牙保贓物罪，處有期徒刑拾月。      │
│    │所示犯行    │                                    │
├──┼──────┼──────────────────┤
│2   │附表三編號2 │犯牙保贓物罪，處有期徒刑捌月。      │
│    │所示犯行    │                                    │
├──┼──────┼──────────────────┤
│3   │附表三編號3 │犯牙保贓物罪，處有期徒刑捌月。      │
│    │所示犯行    │                                    │
└──┴──────┴──────────────────┘


司法院資訊處製作；財團法人民間司法改革基金會備份。
